【裁判字號】    88,自,897
【裁判日期】    890529
【裁判案由】    詐欺
【裁判全文】
台灣台中地方法院刑事判決                          八十八年度自字第八九七號
    自  訴  人  甲○○
    被      告  乙○○
右列被告因詐欺案件，經自訴人提起自訴，本院判決如左：
    主  文
乙○○無罪。
    理  由
一、自訴意旨略以：被告乙○○意圖為自己不法之所有，於民國八十七年六月間，向
    自訴人甲○○詐騙新台幣（下同）十一萬七千元，並開立被告為發票人之支票一
    紙，以為搪塞，使自訴人不疑有詐。詎被告於騙取自訴人現金後，竟避不見面，
    且逃匿無縱，自訴人乃以該支票為付款之提示，惟該支票帳戶已係因存款不足遭
    退票之拒絕往來戶，自訴人始知受騙，因認被告涉有刑法第三百十九條第一項之
    詐欺罪嫌云云。
二、按犯罪事實應依證據認定之，無證據不得推定其犯罪事實；不能證明被告犯罪或
    其行為不罰者，應諭知無罪之判決，刑事訴訟法第一百五十四條、第三百零一條
    第一項分別定有明文。又自訴人之自訴，係以使被告受刑事追訴為目的，是其陳
    述是否與事實相符，仍應調查其他證據以資審認，最高法院五十二年台上字第一
    三００號判例意旨參照。訊據被告乙○○堅決否認有何詐欺犯行，辯稱：伊係因
    經濟困難周轉不靈，才向自訴人借款，且當時只借十萬元，用來給付票款，並非
    十一萬七千元，另外一萬七千元係因伊與自訴人均係經營通訊行，伊向自訴人調
    一支價值一萬七千元之行動電話，伊並未詐騙自訴人等語。經查，被告係於八十
    七年七月中旬向自訴人借款十萬元，並向同係經營通訊行之自訴人調一支時值一
    萬七千元之行動電話，雙方約定於同年四月底清償，嗣因被告未按時清償，經自
    訴人催討，被告始於同年六月間開立系爭金額十一萬七千元之支票予自訴人等節
    ，業據自訴人於審理中陳明無訛，核與被告供述情節相符，堪可認定，自訴人於
    自訴狀中所載之情節，已與事實不符。又被告向自訴人借款時除表明係因欠錢給
    付票款，始向自訴人借錢外，並未向自訴人為何詐欺言語，且自訴人與被告係認
    識約六、七年友人等節，均為自訴人所是認。再被告上開支票帳戶係於八十七年
    七月二十四日始遭拒絕往來，亦有聯邦商業銀行台中分行八十八年八月十七日（
    八八）聯銀中字第二○六號函在卷可稽。是被告既於借款當時即已向自訴人表明
    係因缺錢，為使支票兌現始向自訴人借款，且嗣雖未依約還款，惟其經自訴人催
    討，即於同年六月簽發上開支票予自訴人供清償款項，而該支票帳戶復係於同年
    七月二十四日始遭拒絕往來，則被告辯稱伊並無詐騙自訴人之意等語，尚堪採信
    ，本件應純屬民事糾葛。此外，復查無其他積極證據，足認被告有何詐欺犯行，
    既不能證明其犯罪，自應為無罪之諭知。
據上論斷，應依刑事訴訟法第三百四十三條、第三百零一條第一項，判決如主文。
中    華    民    國    八十九    年      五        月      二十九      日
                                        法  官  江  奇  峰
右正本證明與原本無異。
如不服本判決，應於送達後十日內向本院提出上訴狀(須附繕本)，上訴於台灣高等
法院台中分院。
                                        書記官
中    華    民    國    八十九    年      五        月     二十九       日


司法院資訊處製作；財團法人民間司法改革基金會備份。
